【裁判字號】    89,交易,334
【裁判日期】    890831
【裁判案由】    過失致死
【裁判全文】
臺灣臺中地方法院刑事判決                        八十九年度交易字第三三四號
    公  訴  人  臺灣台中地方法院檢察署檢察官
    被      告  乙○○
右列被告因過失致死案件，經檢察官提起公訴 (八十九年度偵字第四六五三號)，本
院判決如左：
    主  文
乙○○因過失致人於死，處有期徒刑陸月，如易科罰金，以佰元折算壹日。
    事  實
一、乙○○於民國八十八年十一月十三日下午三時三十分許，駕駛車號Ｇ七－二二八
    七號自用小貨車，沿台中縣神岡鄉○○路，由豐原往神岡方向行駛，途經中山路
    十二號前慢車道附近，本應應注意超車時應顯示左方向燈並於前車左側保持半公
    尺以上之間隔超過，而當時天候晴。日間自然光線、路面乾燥無缺陷、無障礙物
    、視距良好等情形，並無不能注意之情事，其竟疏未注意於超車時保持適當之安
    全間隔，致擦撞同向由周貴生騎乘之腳踏車，使周貴生人車倒地，因而受有頭部
    外傷之傷害。乙○○因不知與周貴生發生擦撞，仍繼續行駛，駛離現場，嗣經路
    人發現，將周貴生送醫，並報警處理，而由警方通知乙○○到案，另周貴生經送
    醫後，延至八十九年三月十一日上午七時三十分許，不治死亡。
二、案經台中縣警察局豐原分局報請臺灣台中地方法院檢察署檢察官相驗後自動檢舉
    偵查起訴。
    理  由
一、訊據被告乙○○雖坦承有於右揭時地行經事故發生處，惟矢口否認有與被害人周
    貴生騎乘之腳踏車發生碰撞，係經警通知才知情云云。經查，被告自警方通知到
    案後，始終供稱不知有車禍發生，並非肇事逃逸等語，而處理本件事故之警員甲
    ○○亦到庭證稱：被告於到案後，供稱不知有發生車禍，如果知道一定會負責，
    被告車子開到警局，經查看並未看到擦撞函稽，但貨車勾到腳踏車有時很難看出
    痕跡，且被害人年紀已大等語在卷，是被告所稱不知有肇事，而駛離現場並無逃
    逸之意一節，應可採信。次查，本件車禍事故經警製有道路交通事故調查報告表
    在卷可憑，且被害人因車禍死亡，亦經檢察官督同法醫師相驗屬實，製有堪驗筆
    錄、相驗屍體證明書、驗斷書在卷。復查，台中縣豐原分局社口派出所警員甲○
    ○，於八十八年十一月十三日十五時三十分許，接獲不具名女子報案稱，於台中
    縣神岡鄉○○路佑安醫院前發生自小貨車擦撞腳踏車車禍，該報案人稱該部藍色
    自小貨車擦撞腳踏車後並未停車，繼續往高速公路方向行駛，並提供車號Ｇ七－
    二二八七號。經依該民眾提供之車號查出車主並聯絡駕駛乙○○，乙○○表示有
    行經該路段，有由中線（該路段有快慢車道分別）右側轉外線超車，但不知有擦
    撞到周貴生。又甲○○於八十九年三月十二日下午十八時許，前往車禍地點查訪
    ，是否有目擊車禍之民眾，經附近住戶謝勇城表示車禍時有看見一部藍色小貨車
    ，以時速五、六十公里之速度擦撞到周貴生，並與民眾將周貴生送醫，但未記取
    肇事車車號等情，業有警員甲○○製作之報告書附卷可稽，並經警員甲○○到庭
    證稱明確，且提出受理各類案件紀錄表一份附卷，另證人謝勇城於警訊中亦證稱
    ：當時看見一部藍色小貨車行經中山路二十六號前（豐原往神岡方向），以時速
    五十、六十公里速度，行駛外側並以貨車右後方擦撞至腳踏車騎士，後並未停車
    便朝交流道方向駛去，我於發現車禍後，只叫附近佑安醫院人員及我將傷者送醫
    ，並無記下車號，我看見周貴生頭部中央擦破及左手手肋擦傷等語，是本件被告
    駕車超車時擦撞騎乘腳踏車被害人，業有不具名之報案女子及證人謝勇城等二人
    目擊，且該不具名女子尚記下車號與被告駕駛之小貨車車號相符，又其二人就肇
    事車輛為小貨車，顏色為藍色小貨車，所稱均相符，而被告復坦承其有駕藍色自
    小貨車行經事故處，是被告於行經事故處應確有於超車時，不慎擦撞被害人腳踏
    車，致被害人倒地受傷之情事。被告辯稱未與被害人發生擦撞，應屬卸責之詞，
    不足採信。
二、按汽車超車時，應顯示左方向燈並於前車左側保持半公尺以上之間隔超過，行至
    安全距離後再顯示右方向燈駛入原行路線，道路交通安全規則第一百零一條第五
    款定有明文，被告駕車自應注意上述道路交通安全規定。又依附卷之交通事故調
    查報告表所載，本件肇事時、地之天候、路況皆良好，被告並無不能注意之情事
    ，詎其竟疏未注意及此，猶貿然超車以致肇事，使被害人死亡，被告顯有過失。
    而被害人確因本件車禍致死，已如前述，則被告過失駕車肇事行為，與被害人之
    死亡結果間，自具有相當因果關係。從而，本件事證明確，被告犯行應堪認定。
三、核被告所為係犯刑法第二百七十六條第一項之過失致死罪。爰審酌被告過失程度
    、肇事後之態度尚稱良好，及事後尚未與被害人家屬達成民事和解，量處如主文
    所示之刑，並諭知易科罰金之折算標準。
據上論斷，應依刑事訴訟法第二百九十九條第一項前段，刑法第二百七十六條第一項
、第四十一條款，罰金罰鍰提高標準條例第一條前段、第二條，判決如主文。
中      華      民      國      八十九      年      八    月    三十一  日
                                      臺灣臺中地方法院交通法庭
                                          法  官  陳  淑  芳
右正本證明與原本無異。
如不服本判決，應於判決送達後十日內，向本院提出上訴狀。
                                          書記官
中      華      民      國      八十九      年      四    月     四     日
附錄
刑法第二百七十六條
因過失致人於死者，處二年以下有期徒刑、拘役或二千元以下罰金。
從事業務之人，因業務上之過失犯前項之罪者，處五年以下有期徒刑或拘役，得併科
三千元以下罰金。


司法院資訊處製作；財團法人民間司法改革基金會備份。
